臺灣雲林地方法院交通事件裁定　　　　　　　　　　　九十一年度交聲字第九四號
　　原處分機關　交通部公路局嘉義區監理所雲林監理站
　　異　議　人
　　即受處分人　甲○○
右列異議人因違反道路交通管理處罰條例案件，對於交通部公路總局嘉義區監理所雲
林監理站民國九十一年七月一日所為處分（雲監五字第裁七二─ＫＡＡ三五七五三八
號裁決書），聲明異議，本院裁定如左：
        主  文
異議駁回。
        理  由
一、原處分機關係以異議人即受處分人甲○○駕駛車號Ｙ七－四四三七號自小客車，
    於民國九十一年五月十九日下午二時五十六分許，行經雲林縣斗南鎮小東里小東
    四七一號前之交岔路口時，為雲林縣警察局斗南分局怡美派出所警員以雲警交字
    第ＫＡＡ三五七五三八號違規通知單舉發「闖紅燈（直行）」違規通知書，移送
    交通部公路局嘉義區監理所雲林監理站，依道路交通管理處罰條例第五十三條第
    一項規定，於九十一年七月一日以雲監五字第裁七二─ＫＡＡ三五七五三八號裁
    決書，裁處異議人即受處分人甲○○罰鍰新臺幣二千七百元，並依同法第六十三
    條第一項記違規點數三點等情。
二、異議人即受處分人甲○○異議要旨則以：異議人於九十一年五月十九日下午二時
    五十六分許，行經上開交岔路口並未闖紅燈，且事後回到現場勘查，發現行駛方
    向之綠燈時間僅有二秒鐘；又異議人被攔下時，見有曾姓少年及另一人（機車雙
    載）正被警員開單告發，曾姓少年及另一人在路旁巷裡車旁，並無法看見異議人
    違規情形；另警車停放於路邊巷內，頭內尾外，熄火執法，顯然故意藏匿，而爭
    取績效，為此聲明異議。
三、按汽車駕駛人，行經有燈光號誌管制之交岔路口闖紅燈者，處新臺幣一千八百元
    以上五千四百元以下罰鍰；又汽車駕駛人有第五十三條情形之一者，各記違規點
    數三點，道路交通管理處罰條例第五十三條、第六十三條第一項第三款分別定有
    明文。復汽車駕駛人違反道路交通管理處罰條例第五十三條，小型車於期限內繳
    納或到案聽候裁決者，統一裁罰新臺幣二千七百元，並記違規點數三點，違反道
    路交通管理事件統一裁罰標準及處理細則亦定有明文。
四、經查：
    (一)證人曾詠翔於本院審理時到庭證稱：「（問：當時有無看見異議人闖紅燈？）
      當時我被攔下來正忙著拿證件，異議人有無闖紅燈我並無看見，只是異議人為
      警攔下來後，與警察發生爭執，後來警察也是要求我證明他們在路邊攔檢」等
      語，雖不能證明異議人有闖紅燈之情形。惟證人即取締本件交通違規之警員沈
      合得及謝明勳於本院審理時，則到庭具結證稱：「（問：當時舉發異議人車輛
      之情形如何？）當天我們是執行交通大巡查而在路邊稽查，先因證人曾詠翔騎
      機車未戴安全帽，我們將之攔撿下來，正在盤查時，正好看到異議人於前方之
      十字路口闖紅燈」、「（問：當時你們二位站的角度如何？）（證人沈合得答
      ：）我們站在慢車道的旁邊，白線的外面，攔下曾詠翔後我站的角度正好面對
      巷子而能看到十字路口的紅綠燈」、「（證人謝明勳答：）我當時站的位置由
      北向南，面對十字路口往斗南的方向」、「（問：距離該十字路口多遠？）約
      一百公尺左右，但能見度是能看見紅綠燈的範圍內」等語，而參酌證人沈合得
      及謝明勳與異議人並無怨隙，應無設詞誣陷之理，故依證人沈合得及謝明勳之
      上開證述，異議人於上開時地確有闖紅燈之交通違規情形，應堪認定。
    (二)復交通警察製單舉發違反道路交通管理處罰條例所列之違規事實，本質上為行
      政處分，係公務員基於職務上之權力，依法就特定之具體事件所為之具公法上
      效果之單方面行政行為，該行政行為若無明顯之瑕疵，當可被推定為真正。而
      本件異議人於異議狀及開庭時所提出之上開異議理由，除空言否認有闖紅燈之
      情形外，餘均僅係對執法機關之告發交通違規程序存有意見，然依異議人所指
      之情形，如警員故意藏匿於巷內、未出示身分證件等等，則均無違反現行法令
      之規定，即難遽以指摘警員之舉發本件交通違規有何違法情形。綜上，本件異
      議人既未能提出有力證據憑以證明本件執行警員於製單舉發其違反道路交通管
      理處罰條例所為之行政處分究有何瑕疵，其空言辯稱沒有闖紅燈云云，尚難認
      為可採。本件事證明確，異議人確有駕駛汽車行經有燈光號誌管制之交岔路口
      闖紅燈之違規行為堪予認定。從而，原處分機關交通部公路局嘉義區監理所雲
      林監理站依前揭道路交通管理處罰條例第五十三條、第六十三條第一項第三款
      、違反道路交通管理事件統一裁罰標準及處理細則之規定，裁處異議人罰鍰新
      臺幣二千七百元，並記違規點數三點，核無違誤，本件異議人之異議為無理由
      ，自應將其異議駁回。
據上論斷，應依道路交通管理處罰條例第八十七條第二項、道路交通案件處理辦法第
十九條，裁定如主文。
中      華      民      國      九十一      年    八    月    二十九    日
                                         臺灣雲林地方法院交通法庭
                                             法  官  廖  國  勝
右正本證明與原本無異。
如不服本裁定，應於裁定送達後五日內向本院提出抗告狀。
                                             書記官  顏  錦  清
中      華      民      國      九十一      年    八    月    二十九    日
